【裁判字號】    92,交抗,616
【裁判日期】    920625
【裁判案由】    違反道路交通管理處罰條例
【裁判全文】
臺灣高等法院交通事件裁定                        九十二年度交抗字第六一六號
    抗  告  人
    即受處分人  甲○○
右抗告人因違反道路交通管理處罰條例案件，不服臺灣士林地方法院九十二年度交聲
字第一四七號，中華民國九十二年五月二十七日裁定，提起抗告，本院裁定如左：
    主  文
原裁定撤銷，發回臺灣士林地方法院。
    理  由
一、按汽車駕駛人，行經有燈光號誌管制之交叉路口闖紅燈者，處新台幣（下同）一
    千八百元以上五千四百元以下罰鍰；汽車駕駛人，駕駛汽車有違反本條例之行為
    ，經交通勤務警察或依法令執行交通稽查任務人員制止時，不聽制止或拒絕停車
    接受稽查而逃逸者，除按各該條規定處罰外，處新臺幣三千元以上六千元以下罰
    鍰；又汽車駕駛人有第六十條第一項之情形者，除依原條款處罰鍰外，並予記違
    規點數一點，有第五十三條之情形者，並予記違規點數三點，道路交通管理處罰
    條例第五十三條、第六十條第一項、第六十三條第一項第一款、第三款分別定有
    明文。另汽車駕駛人有闖紅燈之行為，當場不能或不宜攔截製單舉發者，得對汽
    車所有人逕行舉發處罰，前項逕行舉發，應記明車輛牌照號碼、車型等可資辨明
    之資料，查明汽車所有人姓名或名稱、住址後，製單舉發處罰之，同條例第七條
    之二第一項第一款第二項亦有明定。
二、抗告人即受處分人甲○○駕駛車牌號碼ＤＢ─二七九五號自用一般小客車，於民
    國九十一年十一月二十日十七時四十五分許，在臺北市○○○路○段、紅燈右轉
    通河街行駛，經臺北市政府警察局士林分局交通分隊警鳴笛，並以手勢攔停取締
    未果，認有「駕車行經有燈光管制之交叉路口闖紅燈」、「違反處罰條例之行為
    ，拒絕停車接受稽查而逃逸」之違規，逕行製單舉發汽車所有人「詹國松」違反
    道路交通管理處罰條例第五十三條第一項、六十條第一項規定，嗣經駕駛人即受
    處分人「甲○○」表示異議，而由台北市交通事件裁決所以可歸責於駕駛人之事
    由違規，改列駕駛人「甲○○」為受處分人，並裁處罰鍰新台幣五千七百元，並
    記違規點數四點。
三、抗告意旨略以：受處分人當時在家兄長之店內工作，並未駕駛車牌號碼ＤＢ─二
    七九五號自用小客車，行經通河街及中山北路口紅燈右轉，經警鳴笛攔阻不停，
    加速逃逸等情。
四、經查：原裁定雖以舉發通知單及證人即當場執行勤務之臺北市政府警察局士林分
    局交通分隊警員方榮德之證詞，認對該車輛及違規闖紅燈右轉之事實明確，原處
    分機關對受處分人之裁罰並無違誤，而駁回受處分人所為異議之聲明。惟如受處
    分人所述上情屬實，該車既非受處分人所有，則當時究由何人駕駛而行經上開處
    所，攸關受處分人是否係該車駕駛人之認定；又證人方榮德警員證稱：「當天車
    內也只有他一個人，他身材瘦小」（見原審卷第三一頁），其所見該車駕駛人是
    否即受處分人本人？亦應予究明。是受處分人所提抗告，非無理由，自應由本院
    將原裁定撤銷發回原審法院，俟查明後，另為適法之裁定。
據上論結，應依道路交通案件處理辦法第二十六條、刑事訴訟法第四百十三條前段，
裁定如主文。
中      華      民      國    九十二    年      六      月    二十五    日
                              臺灣高等法院交通法庭
                                  審判長法  官  楊  照  男
                                        法  官  陳  炳  彰
                                        法  官  王  詠  寰
右正本證明與原本無異。
不得再抗告。
                                        書記官  駱  麗  君
中      華      民      國    九十二    年      六      月    二十五    日


司法院資訊處製作；財團法人民間司法改革基金會備份。
